臺灣臺南地方法院民事裁定
110年度抗字第47號
抗  告  人  鍾惠雅
相  對  人  楊美瀅
上列抗告人因與相對人間聲請本票裁定強制執行事件，抗告人對
於中華民國110年1月29日本院110年度司票字第81號民事裁定提
起抗告，本院裁定如下：
　　主  文
抗告駁回。
抗告程序費用由抗告人負擔。
　　理  由
一、按執票人向本票發票人行使追索權時，得聲請法院裁定後強
    制執行；在票據上簽名者，依票上所載文義負責，票據法第
    123條、第5條第1項分別定有明文。又本票執票人依上開法
    條之規定，聲請法院裁定許可對發票人強制執行，係屬非訟
    事件程序，法院僅就形式上審查得否准許強制執行，此項裁
    定並無確定實體上法律關係存否之效力，如發票人就票據債
    務之存否有爭執時，應由發票人提起確認之訴，以資解決，
    最高法院56年度台抗字第714號、57年度台抗字第76號裁定
    可資參照。是法院辦理本票執票人聲請裁定准許向本票發票
    人強制執行事件，僅審查本票形式上要件是否具備，無庸亦
    無從審究本票原因關係債權是否存在之實體事項。
二、抗告意旨略以：抗告人所簽發之系爭本票，並非抗告人向相
    對人借貸之故所簽發，係因投資關係，且利息均有按時匯款
    ，爰提起抗告，請求廢棄原裁定等語。
三、經查，相對人主張其執有抗告人所簽發如附表所示之系爭本
    票，並免除作成拒絕證書，詎屆期提示未獲付款，依票據法
    第123條聲請裁定准許強制執行等情，業據其提出系爭本票
    為證，系爭本票既已依票據法規定記載法定應記載事項，即
    為有效之本票，原裁定予以准許，即無不合。至抗告人執前
    開抗告意旨提出抗告，惟抗告人所稱無論屬實與否，核屬對
    票據原因關係存否之實體事項抗辯，依據前揭判例意旨，該
    部分主張乃實體法律關係之爭執，非本件得以審酌者，應由
    抗告人另提起確認之訴以資解決，是抗告人執此提起抗告，
    求予廢棄，為無理由，應予駁回。
四、據上論結，本件抗告為無理由，爰裁定如主文。
中　　華　　民　　國　 110　　年　　 4　　月　　22　　日
                  民事第二庭  法　官　王參和
以上正本證明與原本無異。
本裁定除以適用法規顯有錯誤為理由，不得再抗告。如提起再抗
告，應於收受後10日內委任律師為訴訟代理人向本院提出再抗告
狀，並繳納再抗告費新臺幣1,000元。
中　　華　　民　　國　 110  　年　　4 　　月　　22　　日
                              書記官　程伊妝

附表：110年度抗字第47號      編號 發 票 日 票面金額   (新臺幣)  到期日 利息起算日  (即提示日) 票據號碼 １  107年4月3日  100,000元 　未載 109年3月30日 CH696332 ２  107年12月2日   50,000元 　未載 109年3月30日 CH696341 ３  108年5月27日   50,000元 　未載 109年3月30日 WG0000000 ４  108年11月24日   35,000元 　未載 109年3月30日 WG0000000 ５  108年11月24日  250,000元 　未載 109年3月30日 WG0000000 ６  108年12月9日   15,000元 　未載 109年3月30日 WG0000000